臺灣臺北地方法院刑事判決　　　　　　 94年度簡上字第208號
上　訴　人　臺灣臺北地方法院檢察署檢察官
被　　　告　乙○○
上列上訴人因傷害等案件，不服本院94年度簡字第1861號，中華
民國94年9月2日第一審簡易判決，提起上訴（起訴案號：臺灣臺
北地方法院檢察署94年度偵字第2916號），本院合議庭判決如下
：
    主  文
原判決關於公然侮辱人部分暨定執行刑部分均撤銷。
乙○○公然侮辱人，處拘役伍拾日，如易科罰金，以參佰元折算
壹日，緩刑貳年。
其他上訴駁回。
第三項所處之刑緩刑參年。
    事  實
一、乙○○於民國93年12月25日下午2時許，在其所任職並擔任
    工地主任、位在臺北市松山區○○○路○段316號10樓之新第
    營造工程股份有限公司工地內，因所屬工人施工發出巨大噪
    音，引起居住於同號9樓之住戶甲○○不滿，上樓要求停工
    ，乙○○即與甲○○發生口角爭執，乙○○竟分別基於公然
    侮辱人及傷害人身體之犯意，在上開多數工人得共聞共見之
    場所內，先對甲○○辱罵稱「幹你娘（台語）！趕快回去睡
    覺，晚上我再給你捧場。」等語，復徒手毆擊推倒甲○○，
    致甲○○受有頭部外傷併右頂部血腫、右耳上瘀傷約2×2公
    分、右肩、後頸部及右臀部多處鈍挫傷之傷害。
二、案經甲○○訴由臺北市政府警察局松山分局報告臺灣臺北地
    方法院檢察署檢察官偵查起訴，經原審訊問，被告自白犯罪
    ，認為宜以簡易判決處刑，逕以簡易判決處刑。
    理  由
一、證據能力之判斷：
    (一)查本件被告乙○○所為之自白，並無出於強暴、脅迫、利
      誘、詐欺、疲勞訊問、違法羈押或其他不正之方法，亦非
      違反法定障礙事由經過期間不得訊問或告知義務之規定而
      為，依刑事訴訟法第156條第1項、第158條之2規定，應認
      其有證據能力。
    (二)證人陳紀文於審判外之陳述，依刑事訴訟法第159條規定
      ，雖不得作為證據，然被告並無於言詞辯論前就此部分聲
      明異議，是依刑事訴訟法第159條之5規定，自仍有證據能
      力。
    (三)再查，本件證明被告犯罪事實所憑之非供述證據（即公司
      基本資料查詢報表、長庚紀念醫院臺北本院診斷證明書）
      ，均無違反法定程序而取得之情形，依刑事訴訟法第158
      條之4反面規定，自有證據能力。
二、上揭犯罪事實，業據被告坦承無諱，核與證人甲○○、陳紀
    文證述內容相符，並有卷附公司基本資料查詢報表、長庚紀
    念醫院臺北本院診斷證明書可資佐證，堪信被告自白與事實
    相符；被告以「幹你娘（台語）！趕快回去睡覺，晚上我再
    給你捧場。」等語，在包含陳紀文等多數工人在場得共見共
    聞之場所內公然辱罵甲○○，自足以使甲○○及在場見聞者
    產生甲○○人格遭受貶損之羞惡感；綜上所述，本件事證明
    確，被告犯行堪以認定，應依法論科。
三、核被告所為，係犯刑法第277條第1項傷害罪，同法第309條
    第1項公然侮辱罪，被告所犯二罪間，犯意各別、罪名有異
    ，應分論併罰。
四、原審據以對被告論罪科刑，固非無見，然查：刑法第309條
    第1項公然侮辱罪之法定刑為拘役或300元以下罰金，原審對
    於被告所犯公然侮辱罪科以有期徒刑3月，顯已逾越上開法
    定刑度，容有未洽；檢察官上訴意旨認原審量刑過輕，求予
    撤銷改判，雖無理由，然原判決關於被告公然侮辱人部分既
    有上開可議，自無可維持，應由本院將原判決關於被告公然
    侮辱人部分及定執行部分均撤銷，另為適法之諭知；爰審酌
    被告前因妨害自由、妨害風化案件，經臺灣高等法院84 年
    度上易字第4551號判決判處拘役50日、20日，並定執行刑為
    拘役60日，於84年11月29日易科罰金執行完畢，有卷附臺灣
    高等法院被告前案紀錄表一紙在卷可稽，雖不構成累犯，然
    其素行非佳，其因施工噪音與住戶發生爭執，竟即起意公然
    侮辱人，惟嗣後坦承犯行，並業已賠償告訴人之損失而與告
    訴人達成和解，有和解書1紙在卷可稽，斟酌其犯後態度及
    被害人所受身心傷害，量處如主文第2項所示之刑，並諭知
    易科罰金之折算標準；另查被告前未曾受有期徒刑以上刑之
    宣告，有卷附臺灣高等法院被告前案紀錄表在卷可稽，其經
    此起訴審判，當知所警惕，信無再犯之虞，本院認所宣告之
    刑以暫不執行為適當，併諭知緩刑2年，以啟自新；另本院
    所諭知之拘役50日與原審所諭知並經本院駁回上訴之有期徒
    刑3月間，依法無從定執行刑，亦此敘明。
五、另原審就被告傷害部分，基於以上之認定，適用刑事訴訟法
    第449條第2項、第3項、第454條第2項，刑法第277條第1項
    、第41條第1項前段，罰金罰鍰提高標準條例第第1條前段、
    第2條之規定，並審酌被告身為工地主任於假日施作工程以
    致妨礙居民之安寧在先，再施以傷害犯行，及被告上開素行
    等一切情狀，量處有期徒刑4月，並諭知易科罰金之折算標
    準，此部分認事用法，尚無違誤，量刑亦屬妥適，檢察官上
    訴意旨認原審量刑過輕，指摘原判決不當，為無理由，應予
    駁回；茲斟酌被告業已賠償告訴人之損失而與告訴人達成和
    解，有和解書1紙在卷可稽，另被告前未曾受有期徒刑以上
    刑之宣告，有卷附臺灣高等法院被告前案紀錄表在卷可稽，
    其經此起訴審判，當知所警惕，信無再犯之虞，本院認原審
    判決此部分所宣告之刑以暫不執行為適當，併諭知緩刑3年
    ，以啟自新
據上論斷，應依刑事訴訟法第455條之1第1項、第3項、第369條
第1項前段、第364條、第299條第1項前段、第368條，刑法第309
條第1項、第41條第1項前段、第74條第1款，罰金罰鍰提高標準
條例第1條前段、第2條，判決如主文。
本案經檢察官於知慶到庭執行職務
中　　華　　民　　國　　94　　年　　12　　月　　28　　日
　　　　　　　　　刑事第十二庭  審判長法　官　李英豪
                                      法  官  曾正龍
                                      法  官  張永宏
以上正本證明與原本無異。
不得上訴。
      　　　　　　　　　　　　　　　　書記官　楊灥
中　　華　　民　　國　　94　　年　　12　　月　　28　　日
附錄本件論罪科刑法條全文
刑法第277條
傷害人之身體或健康者，處3年以下有期徒刑、拘役或1千元以下
罰金。
犯前項之罪因而致人於死者，處無期徒刑或7年以上有期徒刑；
致重傷者，處3年以上10年以下有期徒刑。
刑法第309條
公然侮辱人者，處拘役或300元以下罰金。
以強暴犯前項之罪者，處1年以下有期徒刑、拘役或500元以下罰
金。
